臺灣高雄地方法院刑事判決　　　　　 100年度審訴字第2904號
公　訴　人　臺灣高雄地方法院檢察署檢察官
被　　　告　盧永成
上列被告因違反毒品危害防制條例案件，經檢察官提起公訴（10
0 年度毒偵字第2572號），被告於準備程序中就被訴事實為有罪
之陳述，經本院告知簡式審判程序之旨，並聽取被告與檢察官之
意見後，本院合議庭裁定由受命法官獨任進行簡式審判程序，判
決如下：
    主  文
盧永成施用第一級毒品，累犯，處有期徒刑壹年。扣案第一級毒
品海洛因柒包（驗餘淨重合計為柒點肆肆公克，均另含包裝袋）
、第二級毒品甲基安非他命伍包（驗後淨重合計為拾伍點伍參肆
公克，均另含包裝袋）均沒收銷燬；殘渣袋貳拾壹個、鏟管貳支
、玻璃球壹個、夾鏈袋壹包及電子磅秤貳台，均沒收。
    事實及理由
一、犯罪事實
    盧永成前於民國91年間，因施用毒品案件，經本院裁定送觀
    察、勒戒後，因無繼續施用毒品傾向，於91年11月4 日執行
    完畢釋放，並經臺灣高雄地方法院檢察署檢察官以91年度毒
    偵字第6198號為不起訴處分確定。另於86年間因違反槍砲彈
    藥刀械管制條例、殺人未遂等案件，經本院以87年度訴緝字
    第281 號判決各處有期徒刑1 年6 月、5 年6 月，應執行有
    期徒刑6  年6 月確定，於91年1  月21日假釋出監。又於91
    年間因違反槍砲彈藥刀械管制條例案件，由臺灣高等法院高
    雄分院以91年度上訴字第1851號判決處有期徒刑1  年10 月
    確定；於93年間因施用毒品案件及違反槍砲彈藥刀械管制條
    例等案件，經臺灣屏東地方法院以94年度訴字第194 號判決
    各處有期徒刑8 月、4 月、8 月，應執行有期徒刑1 年6 月
    確定，並與上開假釋撤銷後之殘刑接續執行，嗣經減刑，於
    98 年4月22日再度假釋出監並付保護管束，嗣於98年9 月11
    日保護管束期滿且假釋未經撤銷而視為執行完畢。詎其猶不
    知悔改並戒絕毒癮，已於上開觀察、勒戒執行完畢釋放後5
    年內之93年間再犯前述施用毒品案件，復基於施用第一級毒
    品海洛因與第二級毒品甲基安非他命之犯意，於100 年2 月
    20日晚間8 時許，在其位於高雄市苓雅區○○○路188  號3
    樓之7 租屋處內，以將海洛因及甲基安非他命摻入香煙內點
    燃吸食煙霧之方式，同時施用第一級毒品海洛因及第二級毒
    品甲基安非他命1 次。嗣於同年月23日下午1 時許，經警持
    本院核發之搜索票至盧永成上開住處搜索，當場扣得如附表
    所示之物，並經其同意採集尿液送驗，檢驗結果呈嗎啡、可
    待因、甲基安非他命、安非他命陽性反應，進而知悉上情。
二、證據：
    上開犯罪事實，有下列證據可資證明：
  (一)高雄市立凱旋醫院100 年4 月10日濫用藥物尿液檢驗報告、
    高雄市政府警察局刑警大隊偵辦毒品案件尿液採證檢驗對照
    表各1 份。
  (二)法務部調查局濫用藥物實驗室鑑定書1 份、高雄醫學大學附
    設中和紀念醫院檢驗報告5 份、扣案之海洛因7 包、甲基安
    非他命5 包、殘渣袋21個、鏟管2 支、玻璃球1 個、夾鏈袋
    1 包及電子磅秤2 台。
  (三)被告盧永成之自白。
三、論罪：
  (一)被告前經送觀察、勒戒執行完畢釋放後5 年內，再犯施用毒
    品案件，本件施用毒品行為係屬3 犯以上，自與毒品危害防
    制條例第20條第3 項「五年後再犯」之情形有別，是檢察官
    逕行起訴，即無不合，先予敘明。
  (二)按海洛因、甲基安非他命分別係毒品危害防制條例第2 條第
    2 項第1 、2 款所稱之第一、二級毒品，不得持有、施用。
    是核被告施用海洛因、甲基安非他命之行為，係犯該條例第
    10條第1 項之施用第一級毒品罪，及同條第2 項之施用第二
    級毒品罪。其持有第一、二級毒品，嗣進而施用之，持有之
    低度行為應為施用之高度行為所吸收，均不另論罪。又被告
    以一個施用行為同時觸犯施用第一級、第二級毒品罪，為想
    像競合犯，應從一較重之施用第一級毒品罪處斷。再者，被
    告前有如犯罪事實欄所述經判處有期徒刑並執行完畢之情形
    ，此有臺灣高等法院被告前案紀錄表在卷可佐，其於徒刑執
    行完畢5 年內，故意再犯本件有期徒刑以上之罪，為累犯，
    應依法加重其刑。末查，被告係因涉犯槍砲彈藥刀械管制條
    例案件，經警持搜索票至其住處執行搜索時，見有上開毒品
    及相關施用器具等物而予以扣押，有本100  年聲搜字第320
    號搜索票及高雄市政府警察局刑事警察大隊搜索暨扣押筆錄
    、扣押物品目錄表在卷可考，可知本件員警於執行搜索時已
    合理懷疑被告涉有施用毒品等違反毒品危害防制條例之罪名
    ，此觀員警於詢問之初亦就被告係涉犯槍械、毒品等罪名為
    告知，則本件被告固於警詢中自白其上開施用毒品犯行，惟
    仍不符自首之要件，附此敘明。
四、科刑：
  (一)爰審酌被告施用毒品之行為不僅戕害自身身心健康，亦間接
    影響社會治安，被告前經觀察、勒戒後，仍未能戒斷毒癮，
    復已多次再犯施用毒品案件，並有違反槍砲彈藥刀械管制條
    例、殺人未遂等前科及執行紀錄，有被告院內裁判案件紀錄
    表及前揭臺灣高等法院被告前案紀錄表在卷可稽，顯見其對
    毒品之依賴情形非輕，且素行非佳，並綜合考量被告犯後坦
    承犯行，態度尚可等一切情狀，量處如主文所示之刑，以資
    懲儆。
  (二)扣案如附表編號1 所示之粉末7 包（驗後淨重合計7.44公克
    ），經送驗結果均含有海洛因成分，均確屬第一級毒品海洛
    因無訛；扣案如附表編號2 所示之晶體5 包（驗後淨重合計
    為15.534公克），經送驗結果均含有甲基安非他命成分，則
    均為第二級毒品甲基安非他命無誤，此有上開法務部調查局
    濫用藥物實驗室鑑定書1 份（偵卷第41頁）及高雄醫學大學
    附設中和紀念醫院檢驗報告5 份（偵卷第42頁背面至第44頁
    背面）在卷可稽，而裝盛該等第一級毒品海洛因、第二級毒
    品甲基安非他命之包裝袋，其中亦分別含有無法析離之第一
    級毒品海洛因、第二級毒品甲基安非他命，是均應依毒品危
    害防制條例第18條第1 項前段規定諭知沒收銷燬之。至鑑驗
    耗用之毒品既以滅失，自毋庸宣告沒收銷毀。
  (三)扣案如附表編號4 所示殘渣袋21個係被告施用本件海洛因所
    用之物、編號5 所示夾鏈袋1 包及編號8 所示電子磅秤2 臺
    係其準備分裝毒品以供施用之物、編號6 所示鏟管2 支則係
    其施用本件海洛因及甲基安非他命毒品所用之物、編號7 所
    示玻璃球1 個係被告預備供施用甲基安非他命所用，且以上
    物品均為被告所有等情，業據被告自承在卷，爰依刑法第38
    條第1 項第2 款之規定諭知沒收。另扣案如附表編號3 、編
    號9 至18所示之物，因無證據可資證明與本件被告施用第一
    級、第二級毒品犯行有何關連，爰不予宣告沒收，附此敘明
    。
據上論斷，應依刑事訴訟法第273  條之1 第1 項、第284 條之1
、第299 條第1 項前段，毒品危害防制條例第10條第1  項、第2
項、第18條第1 項前段，刑法第11條、第47條第1 項、第55條、
第38條第1 項第2 款，判決如主文。
本案經檢察官陳俊宏到庭執行職務。
中    華    民    國   100    年    11    月    11    日
                  刑事第十庭  法  官    蔣志宗
以上正本證明與原本無異。
如不服本判決應於收受本判決後10日內向本院提出上訴書狀，並
應敘述具體理由，如未敘述上訴理由者，應於上訴期間屆滿後20
日內補提理由書狀於本院（均須按他造當事人之人數附繕本）「
切勿逕送上級法院」。
中    華    民    國   100    年    11    月    11    日
                              書記官    張琇晴
附錄本判決論罪科刑之法條：
毒品危害防制條例第10條
施用第一級毒品者，處六月以上五年以下有期徒刑。
施用第二級毒品者，處三年以下有期徒刑。
附表：
 ┌──┬───────────┬───────────┐
 │編號│物品名稱              │數量                  │
 ├──┼───────────┼───────────┤
 │1   │第一級毒品海洛因      │7 小包（驗後淨重合計  │
 │    │                      │7.44公克）            │
 ├──┼───────────┼───────────┤
 │2   │第二級毒品甲基安非他命│5 小包（驗後淨重合計為│
 │    │                      │15.534公克）          │
 ├──┼───────────┼───────────┤
 │3   │不詳粉末              │2小包                 │
 ├──┼───────────┼───────────┤
 │4   │殘渣袋                │21個                  │
 ├──┼───────────┼───────────┤
 │5   │夾鏈袋                │1包                   │
 ├──┼───────────┼───────────┤
 │6   │剷管                  │2支                   │
 ├──┼───────────┼───────────┤
 │7   │玻璃球                │1個                   │
 ├──┼───────────┼───────────┤
 │8   │電子磅秤              │2台                   │
 ├──┼───────────┼───────────┤
 │9   │筆記本                │6本                   │
 ├──┼───────────┼───────────┤
 │10  │NOKIA手機（序號：35641│1支                   │
 │    │0000000000；含門號    │                      │
 │    │0000000000）          │                      │
 ├──┼───────────┼───────────┤
 │11  │NOKIA手機（序號：35865│1支                   │
 │    │0000000000；含門號0970│                      │
 │    │471657）              │                      │
 ├──┼───────────┼───────────┤
 │12  │BMWZ8手機（序號：35423│1支                   │
 │    │0000000000；含門號0989│                      │
 │    │977561）              │                      │
 ├──┼───────────┼───────────┤
 │13  │ELIYA手機（序號：35613│1支                   │
 │    │0000000000；含門號0939│                      │
 │    │581626）              │                      │
 ├──┼───────────┼───────────┤
 │14  │模擬槍（含彈匣）      │1枝                   │
 ├──┼───────────┼───────────┤
 │15  │模擬子彈              │7顆                   │
 ├──┼───────────┼───────────┤
 │16  │筆記型電腦            │1台                   │
 ├──┼───────────┼───────────┤
 │17  │仟元紙鈔              │45張                  │
 ├──┼───────────┼───────────┤
 │18  │玩具槍                │1枝                   │
 └──┴───────────┴───────────┘